臺灣臺南地方法院刑事判決　　　　　　　100年度易字第375號
公　訴　人　臺灣臺南地方法院檢察署檢察官
被　　　告　方啟彰
被　　　告　莊昆達
上列被告因竊盜案件，經檢察官提起公訴（100年度偵字第1746
號、2938號、3476號），被告就犯罪事實為有罪陳述，經本院裁
定進行簡式審判程序，判院判決如下：
    主  文
方啟彰共同犯毀壞門扇竊盜罪，累犯，處有期徒刑玖月。又共同
犯竊盜罪，累犯，處有期徒刑肆月。又犯如附表編號1至13所示
之竊盜罪共拾參罪，各處如附表編號1至13所示之宣告刑。扣案
之手電筒壹支、六角扳手壹支、棉布手套壹雙、鑰匙壹串均沒收
。應執行有期徒刑參年。扣案之手電筒壹支、六角扳手壹支、棉
布手套壹雙、鑰匙壹串均沒收。
莊昆達共同犯毀壞門扇竊盜罪，累犯，處有期徒刑玖月。又共同
犯竊盜罪，累犯，處有期徒刑肆月，應執行有期徒刑壹年。
    事  實
一、方啟彰前於民國94年間，因竊盜案件，經本院以94年度簡字
    第1462號判決判處有期徒刑4月、緩刑2年確定，復依96年度
    撤緩字第1號裁定撤銷緩刑確定，並依中華民國九十六年罪
    犯減刑條例減為有期徒刑2月確定；又於95年間，因竊盜及
    妨害自由案件，經本院以95年度訴緝字第89號判決判處1年2
    月、5月確定，後減為有期徒刑7月、2月15日確定，復於96
    年間，因竊盜案件，經本院以96年度易字第240號判決判處
    有期徒刑1年確定，後減為有期徒刑6月確定，上開3罪經合
    併定應執行有期徒刑1年3月確定，再與前揭竊盜案件接續執
    行，於97年2月12日縮刑期滿執行完畢。
二、莊昆達前於95年間，因施用毒品案件，經本院以94年度訴字
    第1256號判決判處有期徒刑4月、8月確定，復因竊盜案件，
    經臺灣臺南地方法院以94年度易字第773號判決判處有期徒
    刑10月確定，上開3罪經合併定應執行有期徒刑1年7月確定
    ，其於96年1月8日因假釋出監，於96年5月23日假釋期滿未
    經撤銷，其未執行之刑，以已執行論。
三、方啟彰與莊昆達二人基於不法所有意圖之犯意聯絡與行為分
    擔，於99年9月13日共同前往謝秀盆位於臺南市○里區鎮○
    街280號住處，先以自備之小鑰匙（未扣案）撬開該處之鐵
    門後，再徒手推開該處之玻璃門後，進入該處行竊，方啟彰
    並徒手竊取謝秀盆置於桌上之腰包1個，得手後，適謝秀盆
    返回住處，2人遂自前揭處所之後門逃逸，方啟彰於逃逸之
    過程中，復將腰包棄置於廚房地上；方啟彰、莊昆達為求脫
    免，見陳雅玲所有之車牌號碼JTH-323號普通重型機車停放
    於臺南市○里區○○路222號前，復基於不法所有意圖之犯
    意聯絡與行為分擔，由莊昆達負責把風，再由方啟彰持自備
    之機車鑰匙竊取前揭機車，得手後，2人共乘機車離去；嗣
    經謝秀盆、陳雅玲報警處理，員警經調閱路口監視器而循線
    查悉上情。
四、方啟彰復意圖自己不法所有，於如附表所示之時間，至如附
    表所示之地點，以如附表所示之方法，竊取如附表所示之財
    物。100年2月8日3時20分許，方啟彰至附表編號13所示台南
    市○區○○路482號紅太陽飲料店竊取現金、電腦一組得手
    後準備離去之際，為到場之中興保全職員及員警發現，嗣於
    台南市○○路480巷內空地當場逮捕方啟彰，並扣得手電筒1
    支、六角扳手1支、棉布手套1雙、鑰匙1串等物。方啟彰並
    於附表編號1至編號10及編號12犯罪後，在未有偵查犯罪職
    務之機關或公務員發覺其為犯罪人前，分別主動供承其各所
    犯附表編號1至編號10及編號12之竊盜犯行，自首並接受裁
    判。
五、案經葉明珠、莊竣嵐告訴暨臺南市政府警察局刑事警察大隊
    、臺南市政府警察局第五分局、佳里分局移送偵辦、報告臺
    灣臺南地方法院檢察署檢察官偵查起訴。
    理  由
壹、程序方面
一、按除被告所犯為死刑、無期徒刑、最輕本刑為三年以上有期
    徒刑之罪或高等法院管轄第一審案件者外，於前條第一項程
    序進行中，被告先就被訴事實為有罪之陳述時，審判長得告
    知被告簡式審判程序之旨，並聽取當事人、代理人、辯護人
    及輔佐人之意見後，裁定進行簡式審判程序，刑事訴訟法第
    273條之1第1項定有明文。又依刑事訴訟法第273條之2 規定
    ，簡式審判程序之證據調查，不受第159條第 1項、第161條
    之2、第161條之3 、第163條之1及第164條至第170條規定之
    限制。
二、查本件被告方啟彰、莊昆達所犯為死刑、無期徒刑、最輕本
    刑三年以上有期徒刑以外之罪，亦非屬高等法院管轄之第一
    審案件，而被告於本院審理中，已就犯罪事實為有罪陳述，
    又核被告所犯非屬前揭法條所規定之案件，經本院依法裁定
    進行簡式審判程序，是本案之證據調查，依同法第273條之2
    規定，不受同法第159條第1項、第161條之2、第161條之3、
    第163條之1，及第164條至第170條所規定證據能力認定及調
    查方式之限制，合先敘明。
貳、認定犯罪事實所憑之證據及理由
一、訊據被告方啟彰、莊昆達對於事實欄三所示犯罪事實、被告
    方啟彰另對於附表編號1-13所示之各次竊盜犯行均分別坦白
    承認，復有下列被害人之證述、現場照片、監視器翻拍照片
    、贓物認領保管單、扣案物品可資佐證：
  (一)證人呂晨豪於警詢時之證述、現場查證照片1張（南市警刑
    七字第1001500588號卷【下稱警B卷】第87頁）。
  (二)證人張雅玲於警詢時之證述、刑案現場照片6張（警B卷第30
    -32頁）、現場查證照片4張（警B卷第85頁）
  (三)證人林大彬於警詢時之證述、監視器翻拍照片14張（警B卷
    第20-26頁）、刑案現場照片2張（警B卷第67頁）、現場查
    證照片4張（警B卷第92頁）。
  (四)證人邱琪晃於警詢時證述、刑案現場照片6張（警B卷第55-5
    7頁）、現場查證照片3張（警B卷第90頁）
  (五)證人王婉玟於警詢時證述、監視器翻拍照片4張（警B卷第14
    -15頁）、刑案現場照片2張（警B卷第34頁）、現場查證照
    片3張（警B卷第86頁）
  (六)證人鄭秀鄉於警詢時證述、刑案現場照片8張（警B卷第71-7
    4頁）、現場查證照片4張（警B卷第93頁）
  (七)證人葉明珠於警詢時之指訴、監視器翻拍照片4張（警B卷第
    16-17頁）、刑案現場照片8張（警B卷39-43頁）、現場查證
    照片4張（警B卷第88頁）
  (八)告訴人莊竣嵐於警詢時之指訴、現場及監視器翻拍照片6張
    （警B卷第61-63頁）、現場查證照片4張（警B卷第91頁）
  (九)證人曾永詮於警詢時之證述、現場照片10張（警B卷第48-52
    頁）、現場查證照片6張（警B卷第89頁）
  (十)證人高宏哲於警詢時之證述、監視器翻拍照片8張（警B卷第
    10-13頁）、現場查證照片6張（警B卷第84頁）
  (十一)證人黃信欽於警詢時之證述、扣押物品目錄表及贓物認領保
    管單各1紙、現場查證照片2張（南市警五偵字第1000000146
    號卷【下稱警A卷】第36頁）
  (十二)證人莊智元於警詢時之證述、扣押物品目錄表及贓物認領保
    管單各1紙、現場查證照片3張（警A卷第34-35頁）
  (十三)證人郭宗澤於警詢時之證述、扣押物品目錄表及贓物認領保
    管單各1紙、現場照片14張（警A卷第27-33頁）
  (十四)證人謝秀盆於警詢時之證述、現場照片26張（100年度偵字
    第3476號卷宗）、監視翻拍照片8張（南市警佳偵字第10010
    00154號卷【下稱警C卷】第30-31頁）
  (十五)證人陳雅玲於警詢時之證述、贓物認領保管單1紙、現場照
    片12張（警C卷第25-29頁）
  (十六)扣案之手電筒1支、六角扳手1支、棉布手套1雙、鑰匙1串。
二、綜參上開補強證據已足資證明被告方啟彰、莊昆達於審理中
    所為之任意性自白，應具有相當程度之真實性，而確信被告
    方啟彰、莊昆達自白就事實欄編號三所示事實、被告方啟彰
    另自白如附表所示之犯罪事實確屬真實。
三、綜上所述，被告方啟彰、莊昆達就事實欄編號三所示事實、
    被告方啟彰就附表所示之竊盜犯行，事證明確，應均堪認定
    。
參、所犯罪名及刑之酌科：
一、查就被告方啟彰、莊昆達共犯事實欄三之犯行及方啟彰單獨
    犯附表編號1至8所示犯行，上開犯行行為後，刑法第321 條
    關於加重竊盜罪之規定於100年1月26日經總統以華總一義字
    第10000015561號令修正公布為：「犯竊盜罪而有下列情形
    之一者，處六月以上、五年以下有期徒刑，得併科新臺幣十
    萬元以下罰金：一、侵入住宅或有人居住之建築物、船艦或
    隱匿其內而犯之者。二、毀越門扇、牆垣或其他安全設備而
    犯之者。三、攜帶兇器而犯之者。四、結夥三人以上而犯之
    者。五、乘火災、水災或其他災害之際而犯之者。六、在車
    站、埠頭、航空站或其他供水、陸、空公眾運輸之舟、車、
    航空機內而犯之者。前項之未遂犯罰之。」，並自100年1月
    28日施行。按行為後法律有變更者，適用行為時之法律，但
    行為後之法律有利於行為人者，適用最有利於行為人之法律
    ，現行刑法第2條第1項定有明文。本件於刑法修正之後，原
    所犯加重竊盜罪之法定刑關於自由刑部分之上、下限雖未經
    變更，惟修正後之規定則以犯加重竊盜罪者得併科新臺幣十
    萬元以下之罰金，比較修正前、後之規定，顯然修正前之規
    定有利於被告2人，如仍依修正後之規定，對於被告2人極為
    不利，經比較新舊法結果，以被告2人行為時之規定較有利
    ，新法之規定對於被告2人並無較為有利之情形，自應依刑
    法第2條第1項前段規定，就對被告2人上開被訴犯行為科刑
    諭知部分適用修正施行前之刑法第321條之規定論處。
二、就犯罪事實欄三部分，被告莊昆達、方啟彰所犯的罪名為修
    正前刑法第321條第1項第2款毀壞門扇竊盜罪，及刑法第32
    0 條普通竊盜罪。被告方啟彰、莊昆達間就事實欄編號三之
    犯行，有犯意聯絡及行為分擔，為共同正犯。
三、按刑法第321條第1項第2款之「其他安全設備」，指門扇、
    牆垣以外，依通常觀念足認防盜之一切設備而言，如窗戶等
    （最高法院45年臺上字第1443號、55年臺上字第547號及79
    年臺上字第5253號判例參照）。又按刑法第321條第1項第3
    款所謂「兇器」，其種類並無限制，凡客觀上足對人之生命
    、身體、安全構成威脅，具有危險性之兇器均屬之，且只須
    行竊時攜帶此種具有危險性之兇器為已足，並不以攜帶之初
    有行兇之意圖為必要，最高法院79年臺上字第5253號判例意
    旨可資參照。查被告方啟彰於如附表編號4、5、6、8、9、1
    2、13所示之時、地竊盜飲料店內財物時，所攜帶之特製T型
    六角扳手、一字扳手（未扣案），均屬於金屬質地，外觀尖
    銳，並有把手便於持握，客觀上對人之生命、身體具有威脅
    性，足供作為兇器使用，自屬兇器之一種，是核被告所為，
    係犯刑法第321條第1項第3款、第2款攜帶兇器毀壞門扇竊盜
    罪。附表編號1、11部分，係犯刑法第320條第1項普通竊盜
    罪。至附表編號2、3、7、10部分則係犯刑法第321條第1項
    第2款毀壞安全設備竊盜罪。
四、被告方啟彰所犯上開15罪間，被告莊昆達所犯上開二罪，均
    犯意各別，行為互殊，應予分論併罰。又被告方啟彰、莊昆
    達前有犯罪事實欄一、二所載前科及有期徒刑執行完畢情形
    ，有臺灣高等法院被告前案紀錄表及刑案資料查註紀錄表各
    1份在卷可按。其等受有期徒刑之執行完畢，5年內故意再犯
    本件法定本刑有期徒刑以上之罪，為累犯，均應依刑法第47
    條第1項之規定，加重其刑。
五、按刑法第62條所謂發覺，固非以有偵查犯罪權限之機關或人
    員確知其人犯罪無誤為必要，而於對其發生嫌疑時，即得謂
    為已發覺；但此項對犯人之嫌疑，仍須有確切之根據得為合
    理之可疑者，始足當之，若單純主觀上之懷疑，要不得謂已
    發生嫌疑；刑法第62條所規定之自首，係以犯人在犯罪未發
    覺前，向該管公務員自承犯罪，而受法律之裁判為要件。所
    謂未發覺，乃指犯罪事實未為有偵查犯罪職權之公務員發覺
    ，或犯罪事實雖已發覺，而犯人為誰，尚不知者而言。而向
    該管公務員自承其犯罪，不以先自向該公務員告知為必要，
    即受追問時，告知其犯罪仍不失為自首（最高法院72年臺上
    字第641號判例、92年度臺上字第487號判決參照）。本件被
    告於100年2月8日因於竊取附表編號13所示財物後被捕，於
    台南市政府警察局第五分局警員製作筆錄時，自動供述另附
    表編號12之犯行，主動向員警自首並接受裁判，有警詢筆錄
    附卷可參（見警A卷第3頁）。另於100年2月17日借提至台南
    市政府警察局刑事警察大隊偵七隊詢問時，方啟彰於職司追
    查犯罪之公務員尚不知孰為附表編號1至10所示竊盜案之犯
    人時，主動向員警自首並接受裁判，亦有警詢筆錄（見警B
    卷第2頁以下），並經證人承辦員警杜仁暉到庭證述當時有
    多家飲料店失竊，仍在查證中，中興保全查獲被告後，有向
    他們通報，其等因此向檢察官借提訊問被告，當時被害店家
    雖有提供監視器或翻拍照片，但仍無法確認是何人所為，借
    提訊問，被告主動供出坦承編號1至編號10之犯行，並帶同
    警方至現場查證。是被告附表編號1至編號10之犯行，員警
    當時僅因偵辦轄區內竊盜案件而借提被告，並非有何確切根
    據而對被告產生如附表所示竊盜犯罪之合理可疑，更遑論業
    已確知被告上開犯罪事實，至多只為單純主觀上懷疑或推測
    ，而與刑法第62條所稱之發覺尚屬有別。是以被告於具有偵
    查犯罪職權之公務員發覺其上開竊盜犯行前，即主動坦承附
    表編號1至編號10及編號12之竊盜之犯罪情節，復於本案之
    偵查、審理程序到庭接受裁判，業已合於法定自首之要件，
    應依刑法第62條前段之規定減輕其刑，並先加後減之。
五、爰審酌被告二人均正值青壯之年，竟不知憑恃己力掙取金錢
    以供生活之需，猶恣意竊取他人財物，價值觀念非無偏差；
    且前已有竊盜前科紀錄，猶未能深切體認他人財產權之不可
    侵犯性而重蹈覆轍，被告犯罪所彰顯之主觀惡性亦不容小覷
    ，再參以被告犯罪動機、目的、手段、竊取財物之價值多寡
    、被告已於警詢、偵查及本院審理期間坦承犯行、被告二人
    為國小畢業之智識程度，被告方啟彰犯行達15起，影響治安
    甚鉅等一切情狀，分別量處如主文所示之刑，並依刑法第51
    條第5款之規定，定其應執行之刑，以示懲儆。扣案之手電
    筒1支、六角扳手1支、棉布手套1雙、鑰匙1串等物，為被告
    方啟彰所有，且為供其犯罪所用之物，應依刑法第38條第1
    項第2款沒收之。
據上論斷，應依刑事訴訟法第273條之1第1項、第299條第1項前
段，刑法第2條第1項前段、第28條、第320條、修正前及現行刑
法第321條第1項第3款、第2款、第47條第1項、第62條前段、第
51 條第5款，刑法施行法第1條之1第1項、第2項前段，判決如主
文。
本案經檢察官宋文宏到庭執行職務。
中    華    民    國   100    年    5     月    12    日
                        刑事第三庭    法  官  黃堯讚
以上正本證明與原本無異。
如不服本判決應於收受本判決後10日內向本院提出上訴書狀，並
應敘述具體理由。其未敘述上訴理由者，應於上訴期間屆滿後20
日內向本院補提理由書狀（均須按他造當事人之人數附繕本）「
切勿逕送上級法院」。
                                      書記官  許雅華
中    華    民    國   100    年    5     月    13    日
附錄本案論罪科刑法條全文：
中華民國刑法第320條
（普通竊盜罪、竊佔罪）
意圖為自己或第三人不法之所有，而竊取他人之動產者，為竊盜
罪，處5  年以下有期徒刑、拘役或 5 百元以下罰金。
意圖為自己或第三人不法之利益，而竊佔他人之不動產者，依前
項之規定處斷。
前二項之未遂犯罰之。
修正前中華民國刑法第321條
（加重竊盜罪）
犯竊盜罪而有下列情形之一者，處 6 月以上、5 年以下有期徒
刑：
一、於夜間侵入住宅或有人居住之建築物、船艦或隱匿其內而犯
    之者。
二、毀越門扇、牆垣或其他安全設備而犯之者。
三、攜帶兇器而犯之者。
四、結夥三人以上而犯之者。
五、乘火災、水災或其他災害之際而犯之者。
六、在車站或埠頭而犯之者。
中華民國刑法第321條
（加重竊盜罪）
犯竊盜罪而有下列情形之一者，處 6 月以上、5 年以下有期徒
刑，得併科新臺幣 10 萬元以下罰金：
一、侵入住宅或有人居住之建築物、船艦或隱匿其內而犯之者。
二、毀越門扇、牆垣或其他安全設備而犯之者。
三、攜帶兇器而犯之者。
四、結夥三人以上而犯之者。
五、乘火災、水災或其他災害之際而犯之者。
六、在車站、埠頭、航空站或其他供水、陸、空公眾運輸之舟、
    車、航空機內而犯之者。
附表：
┌──┬─────┬─────┬────┬───────┬───────┬──────────┐
│編號│ 犯罪時間 │ 犯罪地點 │ 被害人 │ 犯 罪 方 法  │ 所 得 財 物  │ 主             文  │
│    │ （民國） │          │        │              │（金額新臺幣）│(所犯罪名及應處之刑)│
├──┼─────┼─────┼────┼───────┼───────┼──────────┤
│    │99年11月21│臺南市東區│呂晨豪  │以扣案之自備鑰│車牌號碼SA-868│方啟彰犯竊盜罪，累犯│
│ 一 │日凌晨某時│崇明三街60│        │匙打開車門並發│5號自小客車（ │，處有期徒刑參月。  │
│    │          │號        │        │動呂晨豪所有之│棄置於臺南市新│                    │
│    │          │          │        │車牌號碼SA-868│化區北勢里活動│                    │
│    │          │          │        │5號自小客車， │中心旁道路）  │                    │
│    │          │          │        │得手後離去。  │              │                    │
├──┼─────┼─────┼────┼───────┼───────┼──────────┤
│ 二 │99年11月21│臺南市安定│張雅玲  │徒手破壞前揭處│現金新臺幣（下│方啟彰犯毀壞安全設備│
│    │日下午4時 │區港尾里  │        │所之鋁門窗後，│同）21965元   │竊盜罪，累犯，處有期│
│    │25分許    │37-15號張 │        │侵入並竊取店內│              │徒刑柒月。          │
│    │          │雅玲經營之│        │抽屜內現金。  │              │                    │
│    │          │茶之魔手港│        │              │              │                    │
│    │          │尾店      │        │              │              │                    │
├──┼─────┼─────┼────┼───────┼───────┼──────────┤
│ 三 │99年11月22│臺南市安南│林大彬  │徒手破壞前揭處│現金18871元   │方啟彰犯毀壞安全設備│
│    │日下午3時 │區○○街1 │        │所1樓之鋁門窗 │              │竊盜罪，累犯，處有期│
│    │43分許    │段97巷190 │        │後，侵入並竊取│              │徒刑柒月。          │
│    │          │號林大彬經│        │店內抽屜內之現│              │                    │
│    │          │營之茶之魔│        │金。          │              │                    │
│    │          │手三佃店  │        │              │              │                    │
├──┼─────┼─────┼────┼───────┼───────┼──────────┤
│ 四 │99年12月2 │臺南市安平│邱琪晃  │持扣案客觀上足│現金950元     │方啟彰犯攜帶兇器毀壞│
│    │日2時25分 │區○○路2 │        │對人之生命、身│              │門扇竊盜罪，累犯，處│
│    │許        │段504-1號 │        │體、安全構成威│              │有期徒刑柒月。      │
│    │          │邱琪晃經營│        │脅之六角扳手，│              │                    │
│    │          │之茶之魔手│        │撬開並破壞前揭│              │                    │
│    │          │市府店    │        │處所前門小門之│              │                    │
│    │          │          │        │門鎖後，侵入該│              │                    │
│    │          │          │        │店內，竊取櫃檯│              │                    │
│    │          │          │        │抽屜內之現金。│              │                    │
├──┼─────┼─────┼────┼───────┼───────┼──────────┤
│    │99年12月31│臺南市安定│王婉玟  │持客觀上足對人│現金21000元   │方啟彰犯攜帶兇器毀壞│
│ 五 │晚上23時52│區六嘉里39│        │之生命、身體、│              │門扇竊盜罪，累犯，處│
│    │分許      │-8號王婉玟│        │安全構成威脅之│              │有期徒刑柒月。      │
│    │          │經營之茶之│        │一字扳手（未扣│              │                    │
│    │          │魔手六嘉店│        │案），撬開並破│              │                    │
│    │          │          │        │壞前揭處所右側│              │                    │
│    │          │          │        │鐵門之門鎖後，│              │                    │
│    │          │          │        │侵入店內，竊取│              │                    │
│    │          │          │        │抽屜內現金。  │              │                    │
├──┼─────┼─────┼────┼───────┼───────┼──────────┤
│    │100年1月8 │臺南市安定│鄭秀鄉  │持客觀上足對人│30包香菸      │方啟彰犯攜帶兇器毀壞│
│六  │日4時30分 │區海寮里5 │        │之生命、身體、│              │門扇竊盜罪，累犯，處│
│    │許        │之38號鄭秀│        │安全構成威脅之│              │有期徒刑柒月。      │
│    │          │鄉經營之大│        │一字扳手（未扣│              │                    │
│    │          │嘴巴檳榔攤│        │案），將前揭檳│              │                    │
│    │          │          │        │榔攤後面鐵門門│              │                    │
│    │          │          │        │鎖撬開後，進入│              │                    │
│    │          │          │        │店內竊取香菸30│              │                    │
│    │          │          │        │包。          │              │                    │
├──┼─────┼─────┼────┼───────┼───────┼──────────┤
│    │100年1月17│臺南市永康│葉明珠  │徒手破壞前揭處│現金21500元   │方啟彰犯毀壞安全設備│
│七  │日4時53分 │區○○路3 │        │所右側之鋁門窗│              │竊盜罪，累犯，處有期│
│    │          │巷7-9號葉 │        │後，侵入店內，│              │徒刑柒月。          │
│    │          │明珠經營之│        │再以徒手強拉開│              │                    │
│    │          │茶之魔手南│        │抽屜後竊取現金│              │                    │
│    │          │興店      │        │。            │              │                    │
├──┼─────┼─────┼────┼───────┼───────┼──────────┤
│    │100年1月21│臺南市北區│莊竣嵐  │持扣案客觀上足│現金1940元    │方啟彰犯攜帶兇器毀壞│
│八  │日4時8分許│大港街77號│        │對人之生命、身│              │門扇竊盜罪，累犯，處│
│    │          │莊竣嵐經營│        │體、安全構成威│              │有期徒刑柒月。      │
│    │          │之茶之魔手│        │脅之六角扳手，│              │                    │
│    │          │大港店    │        │撬開並破壞前揭│              │                    │
│    │          │          │        │處所1樓小門之 │              │                    │
│    │          │          │        │門鎖後，侵入店│              │                    │
│    │          │          │        │內，竊取櫃檯上│              │                    │
│    │          │          │        │之現金。      │              │                    │
├──┼─────┼─────┼────┼───────┼───────┼──────────┤
│    │100年1月30│臺南市中西│曾永詮  │持扣案客觀上足│收銀機（價值約│方啟彰犯攜帶兇器毀壞│
│九  │日2時30分 │區○○路  │        │對人之生命、身│15000元）及現 │門扇竊盜罪，累犯，處│
│    │許        │257號曾永 │        │體、安全構成威│金22000元。   │有期徒刑柒月。      │
│    │          │詮經營之五│        │脅之六角扳手，│              │                    │
│    │          │十嵐飲料店│        │撬開並破壞前揭│              │                    │
│    │          │          │        │處所側邊鐵門之│              │                    │
│    │          │          │        │門鎖後，侵入店│              │                    │
│    │          │          │        │內，竊取店內收│              │                    │
│    │          │          │        │銀機及其內現金│              │                    │
│    │          │          │        │。            │              │                    │
├──┼─────┼─────┼────┼───────┼───────┼──────────┤
│    │100年2月4 │臺南市安南│高宏哲  │持扣案客觀上足│收銀機（棄置臺│方啟彰犯毀壞安全設備│
│ 十 │日3時54分 │區○○路2 │        │對人之生命、身│南縣鹽水溪）及│竊盜罪，累犯，處有期│
│    │許        │段381號高 │        │體、安全構成威│現金約5000元。│徒刑柒月。          │
│    │          │宏哲經營之│        │脅之六角扳手，│              │                    │
│    │          │百事桔冷飲│        │撬開1樓鐵門之 │              │                    │
│    │          │店        │        │鑰鎖孔後，侵入│              │                    │
│    │          │          │        │該店內，竊取店│              │                    │
│    │          │          │        │內收銀機及其內│              │                    │
│    │          │          │        │現金。        │              │                    │
├──┼─────┼─────┼────┼───────┼───────┼──────────┤
│    │100年2月7 │臺南市新化│黃信欽  │以扣案之鑰匙打│車牌號碼      │方啟彰犯竊盜罪，累犯│
│ 十 │日晚間21時│區○○路新│        │開車門並發動黃│4571-PS號自小 │，處有期徒刑肆月。  │
│ 一 │許        │化演藝廳停│        │信欽所有之車牌│客車          │                    │
│    │          │車場      │        │號碼4571-PS 號│              │                    │
│    │          │          │        │自小客車，得手│              │                    │
│    │          │          │        │後離去。      │              │                    │
├──┼─────┼─────┼────┼───────┼───────┼──────────┤
│    │100年2月8 │臺南市南區│莊智元  │持扣案客觀上足│現金5000元    │方啟彰犯攜帶兇器毀壞│
│ 十 │日1時42分 │中華南路1 │        │對人之生命、身│              │門扇竊盜罪，累犯，處│
│ 二 │許        │段176號莊 │        │體、安全構成威│              │有期徒刑柒月。      │
│    │          │智元經營之│        │脅之六角扳手，│              │                    │
│    │          │茶之魔手南│        │將前揭處所之鐵│              │                    │
│    │          │一店      │        │門門鎖撬開後進│              │                    │
│    │          │          │        │入店內，竊取店│              │                    │
│    │          │          │        │內現金。      │              │                    │
├──┼─────┼─────┼────┼───────┼───────┼──────────┤
│    │100年2月8 │臺南市北區│郭宗澤  │持扣案客觀上足│現金2003元，電│方啟彰犯攜帶兇器毀壞│
│ 十 │日3時20分 │文賢路2段 │        │對人之生命、身│腦1組         │門扇竊盜罪，累犯，處│
│ 三 │許        │482號郭宗 │        │體、安全構成威│              │有期徒刑捌月。      │
│    │          │澤經營之紅│        │脅之六角扳手，│              │                    │
│    │          │太陽飲料店│        │將前揭處所之門│              │                    │
│    │          │          │        │鎖撬開後，進入│              │                    │
│    │          │          │        │店內，竊取店內│              │                    │
│    │          │          │        │電腦及現金。  │              │                    │
└──┴─────┴─────┴────┴───────┴───────┴──────────┘